臺灣士林地方法院刑事判決　　　 　　　 96年度易字第2462號
公　訴　人　臺灣士林地方法院檢察署檢察官
被　　　告　己○○
上列被告因竊盜案件，經檢察官提起公訴（96年度偵字第15331
號），被告於準備程序中就被訴事實為有罪之陳述，本院裁定依
簡式審判程序審理，並判決如下：
    主  文
己○○攜帶兇器竊盜，處有期徒刑柒月；又攜帶兇器竊盜，處有
期徒刑柒月；又攜帶兇器竊盜，處有期徒刑柒月；又攜帶兇器竊
盜，處有期徒刑柒月；又攜帶兇器竊盜，處有期徒刑柒月。應執
行有期徒刑壹年陸月。
扣案之手電筒貳支、螺絲起子及尖嘴鉗各壹支均沒收。
    事  實
一、己○○因缺錢花用，竟各基於意圖為自己不法所有之犯意，
    分別於如附表各編號所示時間，各利用汽車於夜間停放於戶
    外無人注意之際，各以其所有之手電筒察看車內有無值錢物
    品，再以其所有之客觀上可供兇器使用之螺絲起子、尖嘴鉗
    等工具破壞車窗玻璃之方式，進入停放於如附表各編號所示
    地點、各被害人之車內，分別竊取如附表各編號所示之物品
    後，藏置於背包內得手後逃逸離去。嗣於96年12月4 日凌晨
    5 時50分許，在臺北市士林區○○○路22巷12號前，為警發
    覺己○○形跡可疑，經盤查後，始於其手提袋內查獲如附表
    各編號所示之物品後，始悉上情。
二、案經臺北市政府警察局士林分局報請臺灣士林地方法院檢察
    署檢察官偵查起訴。
    理  由
一、上開事實，業據被告己○○於警詢、偵查中及本院審理時坦
    承不諱（見偵卷第30至34頁、第75至76頁、本院卷第10至14
    頁），核與被害人丁○○、丙○○、乙○○、甲○○及戊○
    ○於警詢時所指述失竊情節相符（見偵卷第15至17頁、第18
    至20頁、第21至23頁、第24至26頁、第27至29頁），並有贓
    物認領保管單5 紙、現場、扣案物品、工具等照片影本共50
    幀等在卷可證（見偵卷第43至47頁、第60至70頁），足認被
    告前開自白與事實相符，足以採信。本件事證明確，被告竊
    盜犯行堪以認定，應依法論科。
二、按刑法第321 條第1 項第3 款之攜帶兇器竊盜罪，其所稱兇
    器，其種類並無限制，凡客觀上足對人之生命、身體、安全
    構成威脅，具有危險性之兇器均屬之，且祇須行竊時攜帶此
    種具有危險性之兇器為已足，並不以攜帶之初有行兇之意圖
    為必要，最高法院79年台上字第5253號判例可為參照。經查
    ，被告所各持以行竊之螺絲起子、尖嘴鉗各1 支，均屬質地
    堅硬且銳利之器具，客觀上足對人之生命、身體、安全構成
    威脅，具有危險性，自屬刑法第321 條第1 項第3 款所稱之
    兇器無疑。是核被告己○○所為，各係犯刑法第321 條第1
    項第3 款之攜帶兇器竊盜罪。另被告所為5 次攜帶兇器竊盜
    犯行，時間不同、且被告亦自陳係偷完後發覺所竊得之物並
    不值錢，始再為下件竊盜犯行（見本院卷第12至13頁），顯
    見其竊盜犯意各別，自應分論併罰。爰審酌被告年輕力壯，
    理應奮發向上，改過自新，竟思不勞而獲，見有利可圖即心
    起貪念，多次竊取他人財物，然其犯後均能坦承犯行，態度
    尚佳，及其犯罪之動機、目的、手段、其智識程度及檢察官
    建議之求刑等一切情狀，分別量處如主文所示之刑，並定其
    應執行之刑，以示警懲。又扣案之手電筒2 支、螺絲起子及
    尖嘴鉗各1 支均為被告竊取車輛內物品所用之物，且為被告
    所有，業據被告供承在卷，爰依刑法第38條第1 項第2 款之
    規定宣告沒收。
三、檢察官雖以被告前有竊盜犯行，業經刑罰處遇仍未能收其效
    ，而再犯竊盜罪，足見被告有犯罪之習慣，應有加強矯治之
    必要，請求諭知於刑之執行前令入勞動場所強制工作等語。
    惟按保安處分係針對受處分人將來之危險性所為之處置，以
    達教化、治療之目的，為刑罰之補充制度，保安處分中之強
    制工作，旨在對嚴重職業性犯罪及欠缺正確工作觀念或無正
    常工作因而犯罪者，強制其從事勞動，學習一技之長及正確
    之謀生觀念，使其日後重返社會，能適應社會生活。然保安
    處分之措施亦含社會隔離、拘束身體自由之性質，其限制人
    民之權利，實與刑罰同，自應受比例原則之規範，使保安處
    分之宣告，與行為人所為行為之嚴重性、行為人所表現之危
    險性，及對行為人未來行為之期待性相當（最高法院91年度
    臺上字第4625號判決意旨參照）。經查，被告雖曾於96年7
    月間，曾因竊盜案件，經臺灣臺北地方法院以96年度簡字第
    2547號判決判處拘役50日確定，此有臺灣高等法院被告前案
    紀錄表在卷可查，惟被告就上開案件尚未執行，尚無從認定
    被告是否經刑罰處遇而未能收其效之情形，雖被告於短時間
    內即為此5 件竊盜犯行，然本院認宣告如主文所示之刑，已
    足與被告犯行之處罰相當，足收儆懲之效，而無另宣告強制
    工作以預防矯治其社會危險性之必要，爰不另為強制工作之
    諭知，併此敘明。
據上論斷，應依刑事訴訟法第273 條之1 第1 項、第299 條第1
項前段，刑法第321 條第1 項第3 款、第51條第5 款、第38條第
1 項第2 款，判決如主文。
本案經檢察官高俊申到庭執行職務。
中　　華　　民　　國　　96　　年　　12　　月　　28　　日
                  刑事第六庭法  官  莊明達
以上正本證明與原本無異。
如不服本判決應於判決送達後10日內向本院提出上訴狀。
                            書記官  陳慧中
中　　華　　民　　國　　96　　年　　12　　月　　28　　日
附錄本案論罪科刑依據法條全文
刑法第321 條
犯竊盜罪而有左列情形之一者，處6 月以上、5 年以下有期徒刑
：
一、於夜間侵入住宅或有人居住之建築物、船艦或隱匿其內而犯
    之者。
二、毀越門扇、牆垣或其他安全設備而犯之者。
三、攜帶兇器而犯之者。
四、結夥三人以上而犯之者。
五、乘火災、水災或其他災害之際而犯之者。
六、在車站或埠頭而犯之者。
前項之未遂犯罰之。
附表：
┌──┬─────────┬─────────────┬───┬──────────────┐
│編號│     時間         │         地點             │被害人│          所得財物          │
├──┼─────────┼─────────────┼───┼──────────────┤
│ 1  │96年12月4 日上午2 │停放於臺北市士林區○○○路│丁○○│GARMIN NUVI350汽車衛星導航器│
│    │時許              │398 號對面之車號9D-7253 號│      │1 台、高速公路回速票8 張、新│
│    │                  │自用小客車                │      │臺幣約8 百元。              │
├──┼─────────┼─────────────┼───┼──────────────┤
│ 2  │96年12月7 日上午3 │停放於臺北市士林區○○○路│丙○○│Aimex AT-950照相機1 台、中國│
│    │時30分許          │6 巷10號前之車號8337-DQ 號│      │信託加油卡1 張、新光三越百貨│
│    │                  │自用小客車                │      │禮券面額100 元共4 張、高速公│
│    │                  │                          │      │路回數票3 張、新臺幣1 千6 百│
│    │                  │                          │      │元。                        │
├──┼─────────┼─────────────┼───┼──────────────┤
│3   │96年12月7 日上午3 │停放於臺北市士林區○○○路│乙○○│高速公路回速票9 張          │
│    │時40分許          │22巷停車場內之車號1922-RH │      │                            │
│    │                  │號自用小客車              │      │                            │
├──┼─────────┼─────────────┼───┼──────────────┤
│4   │96年12月7 日上午4 │停放於臺北市士林區○○○路│甲○○│MIO汽車衛星導航器1 台。     │
│    │時許              │22巷28號停車場內之車號2125│      │                            │
│    │                  │- EU號自用小客車          │      │                            │
├──┼─────────┼─────────────┼───┼──────────────┤
│5   │96年12月7 日上午5 │停放於臺北市士林區○○○路│戊○○│高速公路回速票14張          │
│    │時許              │6 段763 巷7 弄10號旁之車號│      │                            │
│    │                  │3902- DV號自用小客車      │      │                            │
└──┴─────────┴─────────────┴───┴──────────────┘
